---
title: "IMDBPrediction"
author: "Rodolfo Viana"
date: "05-08-2015"
output: html_document
---

praticar o treinamento e afinamento (tunagem) de modelos
exercitar o uso de vários modelos para o mesmo problema de predição numérica

Utilizando os dados sobre filmes e suas revisões extraídos do MovieLens + IMDb/Rotten Tomatoes, tentaremos predizer a variável rtAudienceScore (quantas pessoas gostaram do filme segundo o rotten tomatoes, numa escala de 0 a 100). 

Como estamos usando dados de diversas fontes temos bastante informações sobre cada filme, como por exemplo nome, diretor, gênero, atores, localidade em que o filme foi filmado, etc e suas avaliações nos dois maiores sites de mídia social sobre filmes. 

Analisando os dados do arquivo movies.dat temos:

```{r}
library(plyr)
library(dplyr)

movies <- read.delim("~/Projetos/DataAnalysis/Assignment7/hetrec2011-movielens-2k-v2/movies.dat")

# Data set
head(movies)

# Quantidade de filmes diferentes
length(unique(movies$id))

# Ano do filme
summary(movies$year)

# Histograma da Audience Score
hist(as.numeric(as.character(movies$rtAudienceScore)), main = "Histograma da Audience Score", xlab = "Audience Score")
```

Como os dados estão espalhados em várias tabelas, o próximo passo é juntar esses dados em uma única tabela. Para só depois criar o modelo que vai predizer o valor de Audience Score de cada filme. 


```{r}
movie_countries <- read.delim("~/Projetos/DataAnalysis/Assignment7/hetrec2011-movielens-2k-v2/movie_countries.dat")

movie_directors <- read.delim("~/Projetos/DataAnalysis/Assignment7/hetrec2011-movielens-2k-v2/movie_directors.dat")

#movie_genres <- read.delim("~/Projetos/DataAnalysis/Assignment7/hetrec2011-movielens-2k-v2/movie_genres.dat")

movies_data <- movies %>% 
  select(id, title, year, rtAudienceScore) %>%
  left_join(movie_countries, c("id" = "movieID")) %>%
  left_join(movie_directors, c("id" = "movieID"))

movies_data$rtAudienceScore <- as.numeric(as.character(movies$rtAudienceScore))

is.na(movies_data$rtAudienceScore)
sum(is.na(movies_data$rtAudienceScore))

head(movies_data)
```

Antes de criar o modelo é importante verificar se existe algum filme que possui algum valor de alguma coluna igual à NA. Se existir vamos optar por retirar o filme do dataset. 

```{r}
movies_data$rtAudienceScore <- as.numeric(as.character(movies$rtAudienceScore))

is.na(movies_data$rtAudienceScore)
sum(is.na(movies_data$rtAudienceScore))

movies_data <- movies_data[complete.cases(movies_data),]

summary(movies_data)
```

amos agora criar o nosso primeiro modelo, com base na tabela criada. Para isso, primeiro temos que dividir os dados em treino e teste. 

```{r}
require(caret)

split<-createDataPartition(y = movies_data$rtAudienceScore, 
                           p = 0.7, 
                           list = FALSE)

movies_data.treino <- movies_data[split,]
movies_data.teste <- movies_data[-split,]


ctrl <- trainControl(method = "cv", number = 10)

lmFit <- train(rtAudienceScore ~. , 
               data = movies_data.treino, 
               method = "lm", 
               trControl = ctrl,
               metric = "RMSE")

lmFit
```



