---
title: "Problem6"
author: "Rodolfo Viana"
date: "05-07-2015"
output: html_document
---

Durante os últimos anos a Universidade Federal de Campina Grande observa um número alto de evasão por parte dos alunos. Tentando entender os motivos dessa evasão analisamos uma amostra contendo dados importante. A nossa amostra tem os seguintes atributos:

1. MATRICULA: identificador do aluno
2. PERIODO: identificador do período letivo da universidade (ano.semestre)
3. COD_CURSO: identificador do curso
4. CURSO: nome do curso. Cada curso tem seu COD_CURSO
5. CODIGO: identificador da disciplina que o aluno cursou no periodo
6. DISCIPLINA: nome da disciplina referente que o aluno cursou no periodo.  
7. CODIGO: Cada disciplina tem seu
8. CREDITOS: numero de créditos referente a disciplina
9. DEPARTAMENTO: departamento que ofertou a disciplina
10. MEDIA: média do aluno na disciplina (0 a 10). Alunos reprovados por falta numa disciplina recebem 0 e alunos que trancaram a disciplina recebem NA.
11. STATUS: Aprovado, Reprovado Por Falta, Trancado ou Reprovado. Se refere ao estado final do aluno na disciplina
12. PERIODO_INGRESSO: período letivo da universidade em que o aluno ingressou no curso.
13. PERIODO_RELATIVO: número de períodos que o aluno está matriculado na universidade. "1" refere-se ao aluno em seu primeiro periodo, "5" refere-se ao aluno no quinto período.
14. COD_EVASAO: identificador de evasão do aluno. "0" significa que o aluno continuou ativo na universidade no período seguinte e "1" significa que o aluno desistiu do curso nesse período e não voltou a se matricular no seguinte. 

O nosso objetivo é construir um modelo de classificação que nos diga se o aluno irá evadir ou não. Para o nosso primeiro modelo vamos classificar apenas para os alunos que tem período relativo 1. 

```{r, warning=FALSE, message=FALSE}
library(plyr)
library(dplyr)

arquivo <- read.csv("~/Projetos/DataAnalysis/Assignment5/training_sem_acento.csv")

#Transformação para factor
arquivo$COD_EVASAO <- as.factor(arquivo$COD_EVASAO)
arquivo$DEPARTAMENTO <- as.factor(arquivo$DEPARTAMENTO)
arquivo$COD_CURSO <- as.factor(arquivo$COD_CURSO)
arquivo$MEDIA <- as.character(arquivo$MEDIA)
arquivo$MEDIA[is.na(arquivo$MEDIA)] <- -10
arquivo$MEDIA <- as.numeric(arquivo$MEDIA)

#Missing
levels(arquivo$DEPARTAMENTO)[1] = NA
levels(arquivo$DISCIPLINA)[1] = NA
levels(arquivo$SITUACAO)[1] = NA
```

Antes de criar o modelo é importante dividir o arquivo original em treino e teste (75% treinamento, 25% teste), para assim verificar o F-measure e saber se um modelo criado é melhor do que o modelo anterior. 

```{r}
#Primeiro periodo
set.seed(12345)
primeiro_periodo <- filter(arquivo, PERIODO_RELATIVO == 1)
primeiro_periodo <- primeiro_periodo[order(runif(nrow(primeiro_periodo))), ]

#Divisao de treino e teste
treino <- primeiro_periodo[1:round(1*nrow(primeiro_periodo)), ]
test <- primeiro_periodo[round(0.75*nrow(primeiro_periodo)):nrow(primeiro_periodo), ]
```

Podemos notar que a proporção entre evasão e não evasão se manteve parecida após a divisão de treino e teste. 

```{r}
prop.table(table(primeiro_periodo$COD_EVASAO))
prop.table(table(treino$COD_EVASAO))
prop.table(table(test$COD_EVASAO))
```

Devemos agora decidir qual classificador iremos utilizar, **SVM, kNN, árvores/florestas aleatórias**. Para ajudar na nossa escolha utilizamos a biblioteca caret. Foram utilizados os mesmo atributos do que foi entregue no problema 5. (período letivo da universidade, código da disciplina cursada, departamento e a situação)

```{r}
library(caret)
library(e1071)
library("C50")

treino_labels = treino[, 14] ## Classes das instâncias de treino
test_labels = test[, 14] ## Classes das instâncias de teste
treino = treino[-14] ## Exclui variável alvo

#Transformação para numeric
treino$PERIODO <- as.numeric(treino$PERIODO)
treino$DISCIPLINA <- as.numeric(treino$DISCIPLINA)
treino$DEPARTAMENTO <- as.numeric(treino$DEPARTAMENTO)
treino$SITUACAO <- as.numeric(treino$SITUACAO)
treino$MEDIA <- as.numeric(treino$MEDIA)

best_tree_model = train(treino[c(5,7,9,11)], treino_labels, method="C5.0", preProcess=c("range"))
accuracy_tree = max(best_tree_model$resample$Accuracy)

best_tree_model
```

Podemos observar que utilizando árvore/floresta o caret encontrou a melhor solução como sendo utilizando  trials = 20, model = rules and winnow = TRUE. 

Vamos agora utilizar o caret para encontrar a melhor solução utilizando o kNN como classificador. 

```{r}
best_knn_model <- train(treino[c(5,7,9,11)], treino_labels,
                 method = "knn",
                 preProcess = c("range"))

accuracy_knn = max(best_knn_model$resample$Accuracy)
best_knn_model
```

Podemos observar que utilizando kNN o caret encontrou a melhor solução como sendo utilizando  k = 9.

Vamos agora utilizar o caret para encontrar a melhor solução para o SVM como classificardor. 

```{r}
library("kernlab")

best_svm_model <- train(treino[c(5,7,9,11)], treino_labels,
                method = "svmRadial",
                preProcess = c("range"))

accuracy_svn = max(best_svm_model$resample$Accuracy)
best_svm_model
```

Podemos observar que utilizando SVM o caret encontrou a melhor solução como sendo utilizando  .

Agora para ajudar na escolha do melhor classificador para esse problema vamos observar a acurácia dos três classificadores:

```{r}
accuracy_tree
accuracy_knn
accuracy_svn
```

Podemos observar que o classificador tal obteve valor mais alto. Por esse motivo escolhemos esse classificador com oa parâmetros tal e tal para realizar a submissão no kaggle. 